【裁判字號】    94,訴,3
【裁判日期】    950330
【裁判案由】    偽造文書等
【裁判全文】
臺灣花蓮地方法院刑事判決                 94年度訴字第3號
公  訴  人  臺灣花蓮地方法院檢察署檢察官
被      告  丙○○
選任辯護人  吳明益律師
被      告  丁○○
上列被告因偽造文書等案件，經檢察官提起公訴（93年度核退偵
字第12號、93年度偵字第2676號），由本院合議庭裁定改依簡式
審判程序審理，並判決如下：
    主  文
丙○○共同意圖為自己不法之所有，以詐術使人將本人之物交付
，處有期徒刑肆月，如易科罰金，以參佰元折算壹日。緩刑貳年
。
丁○○共同意圖為自己不法之所有，以詐術使人將本人之物交付
，處有期徒刑參月，如易科罰金，以參佰元折算壹日。緩刑貳年
。
    事  實
一、丙○○、丁○○明知其2人積欠林劉月雲新臺幣（下同）30
    萬元之債務尚未清償，且債權人林劉月雲已取得執行名義，
    而丙○○所有位於花蓮縣秀林鄉景美村加灣62號未登記之建
    物及丁○○所有坐落於花蓮縣秀林鄉○○段719地號之土地
    （即上開建物之基地），均為債權人劉月雲債權之擔保，並
    曾於民國89年間經林劉月雲向臺灣花蓮地方法院（下稱本院
    ）聲請就上開房地為強制執行，惟經特別減價拍賣程序仍無
    人應買，本院乃於90年9月3日發給林劉月雲債權憑證後結案
    ，丙○○、丁○○竟共同基於意圖為自己不法所有之犯意聯
    絡，於92年4月2日在花蓮縣秀林鄉景美村加灣62號，與乙○○磋商出售上開分別屬於丙○○及丁○○所有房屋及基地之
    時，乃共同隱匿該房地前曾經法院查封拍賣，隨時有可能再
    遭債權人聲請法院強制執行之實情，致使智識程度不足之乙○○陷於錯誤，乃同意以50萬元購買上開房地，並於92年4
    月3日與丙○○簽訂買賣契約書，由乙○○當場交付價金30
    萬元予丙○○，其後又陸續於同年4月10日及4月17日各交付
    10 萬元予丙○○。嗣於92年6月間因債權人林劉月雲再次聲
    請法院對上開房地強制執行，並於同年6月11日會同法院人
    員前往花蓮縣秀林鄉景美村加灣62號房地進行查封，自此乙○○始查覺有異而知悉上情（至於丙○○另涉變造私文書罪
    之部分，業經公訴檢察官當庭予以減縮排除，附此敘明）。
二、案經乙○○訴由花蓮縣警察局新城分局報告臺灣花蓮地方法
    院檢察署檢察官偵查起訴。
    理  由
一、上開犯罪事實，業經被告丙○○、丁○○於本院審理時坦承
    不諱，核與告訴人乙○○於警詢、偵審中所指證之情節大致
    相符，並經證人甲○○、李恩慈到庭證述明確，且有花蓮縣
    花蓮地政事務所93年5月7日花地所資字第0930008167號函附
    之秀林鄉○○段719地號及秀林鄉○○段234建號登記謄本、
    系爭房地買賣契約書、花蓮縣秀林鄉○○段719地號土地所
    有權狀、地籍圖以及房屋照片附卷可資佐證；此外系爭房地
    前曾於89年間由債權人林劉月雲聲請法院強制執行，惟經特
    別減價拍賣程序仍無人應買，乃由本院發給林劉月雲債權憑
    證一情，亦業經本院調閱89年度執字第275號民事執行卷宗
    查證屬實，足認被告2人之自白與事實相符，是以本件事證
    明確，被告2人犯行堪以認定，應依法論科。
二、核被告丙○○、丁○○，均係犯刑法第339條第1項之詐欺取
    財罪。其2人間就上開犯行，有犯意聯絡及行為分擔，應論
    以共同正犯。爰審酌被告丙○○前僅因犯賭博及偽造文書罪
    而先後受罰金及拘役之宣告；被告丁○○則未曾受任何罪刑
    之宣告，素行非差，且其2人犯罪之動機係在於取得款項後
    清償對他人債務，復參酌其犯罪之手段、所造成被害人損害
    之程度，以及事後已由被告丙○○出面與被害人達成和解，
    同意返還債權人所交付之買賣價金，並已先行支付30萬元，
    犯後態度良好等一切情狀，量處如主文所示之刑，並諭知易
    科罰金之折算標準。另查被告2人前未曾受有期徒刑以上刑
    之宣告，有臺灣高等法院被告前案紀錄表1份附卷可稽，其
    犯罪後深知悔悟，並已與被害人達成和解，本院認其經此偵
    審程序之教訓後，當知警惕，應無再犯之虞，因認其2人所
    宣告之刑，以暫不執行為適當，均併予宣告緩刑2年，以勵
    自新。
三、末按「除被告所犯為死刑、無期徒刑、最輕本刑為3年以上
    有期徒刑之罪或高等法院管轄第1審案件者外，於前條第1項
    程序進行中，被告先就被訴事實為有罪之陳述時，審判長得
    告知被告簡式審判程序之旨，並聽取當事人、代理人、辯護
    人及輔佐人之意見後，裁定進行簡式審判程序。」刑事訴訟
    法第273條之1定有明文。查本件被告2人所犯上開刑法第339
    條第1項之罪，其法定刑並非最輕本刑為3年以上有期徒刑之
    罪，且被告2人於本院95年3月16日準備程序進行中，復就被
    訴之事實為有罪之陳述，經告知被告簡式審判程序之旨，被
    告及公訴人對於本件改依簡式審判程序審理亦均表示同意，
    是本院即依前揭刑事訴訟法規定，裁定本件進行簡式審判程
    序，附此敘明。
據上論斷，應依刑事訴訟法第273條之1第1項、第299條第1項前
段，刑法第339條第1項、第28條、第41條第1項前段、第74條第
1款，罰金罰鍰提高標準條例第1條前段、第2條，判決如主文。
本案經檢察官李殷財到庭執行職務。
中    華    民    國    95    年  3    月    30    日
                   臺灣花蓮地方法院刑事第三庭
                               法  官  楊仲農
上列正本證明與原本無異。
如對本判決不服，應於送達後10日內，向本院提出上訴狀（應抄
附繕本）告訴人或被害人如對於本判決不服者，應具備理由請求
檢察官上訴，其上訴期間之計算係以檢察官收受判決正本之日期
為準。
                               書記官
中    華    民    國    95    年  3    月    30    日
附錄所犯法條全文：
刑法第三百三十九條：
  (普通詐欺罪)
意圖為自己或第三人不法之所有，以詐術使人將本人或第三人之
物交付者，處五年以下有期徒刑、拘役或科或併科一千元以下罰
金。
以前項方法得財產上不法之利益或使第三人得之者，亦同。
前二項之未遂犯罰之。


司法院資訊處製作；財團法人民間司法改革基金會備份。
